臺灣高等法院民事裁定　　　　　　
110年度抗字第463號
抗  告  人  財團法人臺北市私立中興高級中學

法定代理人  程光儀  
代  理  人  黃旭田律師
            賴秉詳律師
            葉承鑫律師
上列抗告人與相對人陳鳳蘭等間清償債務事件，抗告人對於中華
民國110年2月26日臺灣臺北地方法院109年度重訴字第1178號裁
定，提起抗告，本院裁定如下：
    主  文
抗告駁回。
抗告費用由抗告人負擔。
    理  由
一、原法院109年度法字第1101號裁定選派程光儀為抗告人之清
    算人，程光儀並於民國110年1月27日聲報就任等情，有抗告
    狀及裁定書在卷（見本院卷第13-19、37-39頁），應予准許
    ，合先說明。
二、抗告意旨：伊與訴外人江克雄於105年10月20日在臺北市○○
    區○○○○○○○000○○○○○000號調解（下稱系爭調解），江克雄同
    意給付伊新臺幣（下同）3286萬0029元，並以名下坐落臺北
    市○○區○○段0○段000地號土地應有部分面積467平方公尺（下
    稱系爭土地）出租予伊30年，再以129年9月以前租金債權抵
    銷上開債權。伊與江克雄於次（21）日另行簽立土地租賃契
    約書（下稱系爭租約），約明系爭土地每月租金11萬4726元
    ，租期至135年3月31日，若經主管機關停止伊招生即為終止
    。嗣臺北市政府教育局核准伊自108年學年度起停止辦學，
    故系爭租約於108年8月終止，江克雄所餘欠款2888萬1627元
    （下稱系爭款項）已無租金債權可供抵銷，江克雄於108年1
    2月29日死亡，依系爭調解給付請求權及繼承法則，訴請江
    克雄之繼承人即相對人陳鳳蘭、江天立、江志偉連帶給付系
    爭款項本息，並願供擔保聲請假執行。原裁定竟以起訴違背
    既判力為由予以駁回，顯有未當。爰提起抗告，聲明廢棄原
    裁定等語。
三、按原告之訴，其訴訟標的為確定判決之效力所及者，法院應
    以裁定駁回之。次按除別有規定外，確定之終局判決就經裁
    判之訴訟標的，有既判力。主張抵銷之請求，其成立與否經
    裁判者，以主張抵銷之額為限，有既判力，民事訴訟法第24
    9條第1項第7款、第400條第1、2項分別定有明文。又按經法
    院核定之民事調解，與民事確定判決有同一之效力，鄉鎮市
    調解條例第27條第2項亦有明文規定。經查：
　㈠抗告人與江克雄、江天立、江志偉、訴外人林珈吉於105年10
    月20日成立系爭調解，並經原法院於105年11月7日以105年
    度核字第2706號核定在案，調解內容為：「一、對造人願給
    付聲請人（指抗告人）3286萬29元，給付方式如下：㈠對造
    人江克雄原積欠聲請人3079萬4724元，聲請人原積欠對造人
    江克雄5年地租184萬8333元，兩造同意抵償，餘款2894萬63
    91元，加上租賃稅10％及1.91％補充保費合計3286萬29元，由
    對造人江克雄將其所有座落於台北市○○區○○段0○段000地號
    ，持有面積467平方公尺之土地（指系爭土地），因與聲請
    人訂立土地租賃契約租期30年，願自民國105年10月份起至
    民國129年9月止之地租全部抵銷。㈡聲請人自民國129年10月
    份起才給付地租予對造人江克雄。二、本案與其他對造人江
    天立、江志偉、林珈吉無關，故由江克雄一人給付」（見原
    法院卷第23頁）。是江克雄於系爭調解同意給付抗告人3286
    萬0029元，另將系爭土地出租予抗告人30年，並以調解成立
    前5年租金債權184萬8333元及自105年10月至129年9月租金
    債權為抵銷。亦即系爭調解所確定抗告人對江克雄之債權，
    以及江克雄以租金所為抵銷部分，均有與確定判決既判力之
    同一效力。
　㈡抗告人與江克雄於105年10月21日另簽立系爭租約，第2條約
    定：「租賃期限為乙方（指抗告人）繼續經私立中興高級中
    學之期間（依私立學校法第36條規定至少承租三十年105年4
    月1日起～135年3月31日止），但若乙方因故廢校或經主管機
    關停止招生或其他事由，致乙方已無需再行做為臺北市私立
    中興高級中學使用時，本約即為終止…」（見原法院卷第25
    頁）。抗告人以臺北市政府教育局108年8月21日北市教中字
    第10830727841號函核定其自108學年度起停辦，系爭租約於
    108年8月終止，江克雄無從再以租金債權為抵銷，依系爭調
    解給付請求權及繼承法則，訴請江克雄之繼承人即相對人連
    帶給付系爭款項本息，並舉系爭調解、系爭租約及臺北市政
    府函為證（見原法院卷第7-14、23-28頁）。惟系爭款項既
    屬系爭調解所確定債權之一部，依民事訴訟法第401條第1項
    規定，效力及於江克雄之繼承人即相對人，抗告人就與確定
    判決有同一效力之系爭調解所確認系爭款項債權，更行對相
    對人起訴，違反民事訴訟法第249條第1項第7款規定。至系
    爭租約第2條約定系爭租約終止部分，固非系爭調解內容，
    然此僅影響相對人是否仍有租金債權可供抵銷，此與抗告人
    起訴合法與否無關，併此說明。
四、綜上所述，原裁定駁回抗告人起訴與假執行之聲請，並無不
    合。抗告意旨指摘原裁定不當，聲明廢棄，為無理由，應予
    駁回，爰裁定如主文。　　
中　　華　　民　　國　　110 　年　　7 　　月　　29　　日
                  民事第四庭    
                      審判長法　官  傅中樂
                            法　官　管靜怡　　
                            法　官　吳燁山　　
正本係照原本作成。
本裁定除以適用法規顯有錯誤為理由外，不得再抗告。如提起再
抗告，應於收受送達後10日內委任律師為代理人向本院提出再抗
告狀。並繳納再抗告費新臺幣１千元。
中　　華　　民　　國　　110 　年　　7 　　月　　29　　日
　　　　　　　　　　　　　　書記官  莊雅萍